最高法院刑事判決　　　　　　　　九十四年度台上字第七三號
　　上　訴　人　台灣高等法院台南分院檢察署檢察官
　　被　　　告　甲○○
　　　　　　　　　　　　號
上列上訴人因被告違反麻醉藥品管理條例案件，不服台灣高等法
院台南分院中華民國九十三年四月二十日第二審更審判決（九十
三年度重上更(三)字第四三號，起訴案號：台灣嘉義地方法院檢察
署八十五年度偵字第四七八四號），提起上訴，本院判決如下：
    主  文
上訴駁回。
    理  由
按刑事訴訟法第三百七十七條規定：上訴於第三審法院，非以判
決違背法令為理由，不得為之。是提起第三審上訴，應以原判決
違背法令為理由，係屬法定要件，如果上訴理由書狀未依據卷內
訴訟資料，具體指摘原判決不適用何種法則或如何適用不當，或
所指摘原判決違法情事，顯與法律規定得為第三審上訴理由之違
法情形，不相適合時，均應認其上訴為違背法律上之程式，予以
駁回。本件原判決就公訴意旨指被告甲○○基於意圖販賣化學合
成麻醉藥品安非他命營利之犯意，於民國八十五年三月中旬某日
，在嘉義縣之不詳地點，以新台幣一千元價格非法販賣安非他命
一小包予簡學瑞施用。簡學瑞於八十五年八月十六日為警查獲，
供出曾向被告買過一次安非他命，因認被告涉犯麻醉藥品管理條
例第十三條之一第二項第一款非法販賣化學合成麻醉藥品罪嫌。
經審理結果，認不能證明被告犯罪，因而撤銷第一審之科刑判決
，改判諭知被告無罪，已依卷內資料詳加說明。從形式上觀察，
並無違背法令之情形存在。
上訴意旨略稱：證人簡學瑞於警詢、檢察官偵查、第一審及原審
更(一)審均證稱向被告購買安非他命一次，證人謝中華、劉協和亦
證實曾向被告買安非他命，彼等之尿液經檢驗結果皆呈安非他命
陽性反應，足見彼等之證言屬實，原判決認無補強證據，有與卷
內證據資料矛盾之違法云云。惟證據之證明力如何，事實審法院
依自由心證之原則，本有斟酌取捨之權，苟其取捨不違背經驗法
則與論理法則，即不得指為違法，而據為上訴第三審之理由。原
判決綜核卷內資料，認本件不利於被告之證據僅有簡學瑞之供述
而已，然簡學瑞僅泛言於八十五年三月間向被告購買一次，就被
告販賣安非他命之時間、地點及數量未具體詳述，況其嗣後已改
稱係向王世傑買安非他命，非向被告購買，其證言存有殊多瑕疵
，尚須其他補強證據，以擔保其證言之真實性；簡學瑞之尿液經
檢驗結果固呈安非他命陽性反應，但採尿時間距其所稱向被告購
買安非他命之時間相距五個月，於此期間簡學瑞尚向多人購買安
非他命施用，無從證明其施用之安非他命係向被告所買，即無其
他證據足以補強簡學瑞不利於被告之證言與事實相符；至謝中華
、劉協和所述曾向被告購買安非他命，係檢察官移請法院併案辦
理部分，起訴部分既不能證明被告犯罪，與併辦部分即無裁判上
一罪關係可言，無從併予斟酌審理，均已逐一詳述其理由。經核
並無違背客觀存在之經驗法則與論理法則，自屬原審採證認事之
適法職權行使，並無上訴意旨所指與卷內證據資料矛盾之違法情
事。其餘上訴意旨，係就原判決已明白論斷之事項，任意指摘，
自不足據以辨認原判決已具備違背法令之形式。應認其上訴違背
法律上之程式，予以駁回。
據上論結，應依刑事訴訟法第三百九十五條前段，判決如主文。
中　　華　　民　　國　九十四　年　　一　　月　　六　　日
            最高法院刑事第十一庭
                審判長法官  張　淳　淙
                      法官  謝　俊　雄
                      法官  蘇　振　堂
                      法官  張　春　福
                      法官  呂　丹　玉
      本件正本證明與原本無異
                          書  記  官
中　　華　　民　　國　九十四　年　　一　　月　 十三 　日
                                                      Ｃ
